【裁判字號】    90,易,4129
【裁判日期】    901231
【裁判案由】    竊盜
【裁判全文】
臺灣高雄地方法院刑事判決                          九十年度易字第四一二九號
    公  訴  人  臺灣高雄地方法院檢察署檢察官
    被      告  甲○○
右列被告因竊盜案件，經檢察官提起公訴（民國九十年度偵字第一八二二四號），本
院判決如左：
    主  文
甲○○連續竊盜未遂，處拘役肆拾日，如易科罰金，以參佰元折算壹日，緩刑貳年。
鑰匙壹把沒收。
    事  實
一、甲○○係左營海軍新兵訓練中心第二大隊五中隊少尉區隊長，為現役軍人，竟意
    圖為自己不法之所有，基於概括犯意，連續於民國（下同）九十年七月二十二日
    下午三時四十五分前後，在高雄市○○○路二八四巷巷口前，沿成功一路由北向
    南，以自備之鑰匙沿路開啟車號不詳之六、七輛機車置物箱著手欲竊取車內財物
    ，惟均搜索無著而未遂。嗣於開啟車號：ＹＸＤ─九三一號輕型機車之置物箱之
    際，為目睹其犯罪而沿路尾隨之路人乙○○及呂吉翔以現行犯當場逮捕，並經報
    警後扣得甲○○所有供開啟機車置物箱之鑰匙一把。
二、案經高雄市政府警察局新興分局報請國防部南部地區軍事法院檢察署移轉台灣高
    雄地方法院檢察署檢察官偵查起訴。
    理  由
一、訊據被告甲○○矢口否認上開犯行，辯稱：當天伊是去逛街，累了就坐在機車上
    休息，後來有二個人就來抓我伊，就說伊偷東西，伊不承認，他們就叫警察來，
    警察來了就把伊的鑰匙拿走，然後就一部部去開機車的置物箱，後來有一部被打
    開，就說伊有偷東西，當天伊是去逛百貨公司（按指漢神百貨公司），是要買球
    鞋，到百貨公司的時候，發現那裡並不熱鬧，所以也沒有去百貨公司，伊是逛街
    累了，才在機車上休息」云云。惟查，被告上開犯罪事實業據證人乙○○及呂吉
    翔二人於警訊及國防部南部地區軍事法院檢察署訊問時結證綦詳，證人呂吉翔於
    國防部南部地區軍事法院檢察署訊問時證稱：「當時我先是臨時停車在馬路旁，
    見旗樓下有一男子在開啟機車之置物箱，原本不以為意，但隨即他又開啟隔壁車
    輛之置物箱，我發決不對勁，便跟乙○○講此事，只見被告往漢神百貨公司方向
    走去，中間又開啟了一輛機車之置物箱，我們為即下車跟蹤他，只見他轉進新田
    路巷子，又轉到漢神百貨後方之巷子再繞出來回到成功路，之後他又開啟了三部
    機車之置物箱，直到最後一次他又打開置物箱，我朋友乙○○已在他後方，便當
    場將他抓住，我也衝上去抓住他，並且報警」等語；嗣證人呂吉翔於本院審理時
    亦到庭結證稱：「當天我從麻豆下來高雄找乙○○，我與乙○○是國小同學，後
    來我與乙○○開車到漢神百貨附近，到了那裡我們停車後坐在車內，我們看到被
    告在偷開機車的置物箱，後來我們就下車跟蹤他，他連續開了好幾部機車的置物
    箱，直到開到第七輛的時候，我們部就去捉他... 當時被告的手並未碰到機車，
    他是用鑰匙去翻開置物箱，所以也驗不出指紋... 我們看到被告是理短髮，就說
    你是軍人，你會被判軍法，他就叫我們放過他，後來警察來了，他就說我們恐嚇
    他」等語。經核證人呂吉翔、乙○○二人前後於警訊、國防部南部地區軍事法院
    檢察署訊問時證述情節均相符，亦與證人呂吉翔於本院審理時證稱情形吻合，參
    以證人二人與被告既不認識，亦無怨隙，自無挾怨報復誣指被告犯罪之理。次查
    ，被告對證人所指其當日上開行進路線並不否認，雖辯稱：當天伊是去逛百貨公
    司，到百貨公司的時候，發現那裡並不熱鬧，所以也沒有去百貨公司，伊是逛街
    累了，才在機車上休息云云。然被告既是要去逛街，卻不進百貨公司或店家，反
    而在巷內游走，其行為已有可疑；又案發當時為七月二十二日下午三時四十五分
    許，時值南台灣酷暑季節時分，被告既是逛街要休息，竟捨有開放冷氣及座位之
    百貨公司及店家，反而選擇路邊之他人機車上，其所為更悖於常情，所辯無非卸
    責之詞，不足採信。此外，復有上揭被告所有之鑰匙及機車照片一張附卷足佐，
    事證明確，被告竊盜未遂犯行洵堪認定。
二、核被告著手竊取他人動產而不遂，所為係犯刑法第三百二十條第二項、第一項之
    竊盜未遂罪。其已著手竊盜犯行之實行而不遂，為未遂犯，爰按既遂犯之刑減輕
    之。被告先後多次行為，時間緊接，手法相同，所為又是構成要件相同之罪名，
    顯係基於概括犯意，應依刑法第五十六條論以連續犯，並加重其刑。審酌被告素
    行尚好，所犯情節亦非重大，惟其犯後態度不佳，矯詞卸責等情狀，量處如主文
    所示之刑，並諭知易科罰金之折算標準，以資懲戒。又查被告前未曾受有期徒刑
    以上刑之宣告，有本院被告院內索引卡紀錄表及臺灣高等法院被告全國前案紀錄
    表各一份在卷可按，經此次偵審程序，當知警惕，應無再犯之虞，本院認被告所
    受之宣告刑，以暫不執行為適當，併予宣告緩刑二年。扣押之機車鑰匙一把為被
    告所有，已據被告供明，且係供本案犯罪所用之物，依刑法第三十八條第一項第
    二款規定，併宣告沒收。
據上論斷，應依刑事訴訟法第二百九十九條第一項前段，刑法第三百二十條第一項、
第二項、第五十六條、第二十六條前段、第四十一條、第七十四條第一款、第三十八
條第一項第二款，罰金罰鍰提高標準條例第一條前段、第二條，判決如主文。
中      華      民      國      九十      年    十二    月    三十一    日
                                臺灣高雄地方法院刑事第二庭
                                    法  官    陳志銘
右正本證明與原本無異。
如不服本判決，應於判決送達後十日內，向本院提出上訴狀。
                                    書記官    洪生輝
中    華    民    國      九十一      年      一      月      二      日
附錄本判決論罪之法條：
刑法第三百二十條第一項
意圖為自己不法之所有或第三人不法之所有，而竊取他人之動產者，為竊盜罪，
處五年以下有期徒刑、拘役或五百元以下罰金。


司法院資訊處製作；財團法人民間司法改革基金會備份。
